# HERNAN ROMERO ROMERO. Ingeniería Mecánica

TELÉFONO: 5572852520

EMAIL: <u>h3r\_caz90@outlook.com</u> ingenieriatermap@gmail.com

SKYPE: h3r caz90@outlook.com

DIRECCIÓN: CDA BENITO JUAREZ 6 SAN RAFAL CHAMAPA NAUCALPAN EDO MEXICO. CP. 53660





### Perfil

Soy un profesional con poco más de 5 años de experiencia en el ramo de las instalaciones electromecánicas e hidrosanitarias con mayor especialidad en sistemas de HVAC, me he desempeñado en las áreas de mantenimiento, instalación, pruebas de ajuste y balanceo (Test & Balance) de aire y agua, puesta en marcha (Comisionamiento) en proyectos que buscan certificación LEED, soy responsable, ordenado y honesto, me gusta trabajar en equipo y quiero formar parte de una organización competitiva que me dé estabilidad laboral, que me permita mostrar mis conocimientos, habilidades y que me lleve a afrontar nuevos retos para actualizar y mejorar el desempeño en mi profesión.



### Formación



INSTITUTO POLITECNICO NACIONAL
ESCUELA SUPERIOR DE INGENIERIA MECANICA Y ELECTRICA UNIDAD CULHUACAN
INGENIERIA MECANICA CON ESPECIALIDAD EN TERMICAS
2008-2012



### Experiencia

Nombre de empresa (Actual): Promotora y Desarrolladora Mexicana S. A. de C.V

Dirección (Empresa): Av. Insurgentes Sur No. 1811, Piso 2, Col. Guadalupe Inn, Del. Álvaro Obregón, C.P.

01020, Ciudad de México.

**Teléfono (Empresa):** +52 (55) 5147-7272 **Puesto:** Residente de Instalaciones HVAC.

Periodo de Duración Mes y año: 2 meses (Octubre 2018 - Actual)

Proyecto LEED-BD+C: HC V4: "Hospital Dr. Daniel Gurria Urgell del ISSSTE 90 camas, Villahermosa, Tabasco" (Octubre 2018- Actual)

#### Descripción de actividades:

• Supervisar y coordinar que todos los procesos de instalación del sistema de aire

acondicionado en el proyecto se lleven a cabo según el diseño y en cumplimiento de las normas aplicables a la especialidad, ASHRAE, SMACNA, NEBB y a las especificaciones generales de construcción del ISSSTE e IMSS.

- Supervisar que todos los procesos de instalación del sistema de aire acondicionado se lleven a cabo de acuerdo con el cumplimiento de los créditos aplicables a la certificación Leed HC V.4 del edificio.
- Toma de decisiones técnicas correspondientes y necesarias para la correcta ejecución de trabajos.
- Vigilar y controlar el desarrollo de los trabajos en los aspectos de calidad, costo y tiempo; apegados a los programas de ejecución de obra.
- Elaboración de estimaciones, requisición de materiales y generadores de obra.
- Elaboración de reportes semanales de avances de obra.
- Supervisión del personal.
- Verificar costos en materiales y mano de Obra.

Nombre de empresa (Actual): Sistemas de Control de Ingenieria S. A. de C.V

Dirección (Empresa): Matamoros 121 Ote, Col. Centro Guadalupe, Nuevo Leon, MX 67100.

**Teléfono (Empresa):** +52 (81) 1766-0085 **Puesto:** Residente de Instalaciones HVAC.

Periodo de Duración Mes y año: 8 meses (Febrero 2018 – Octubre 2018)

Proyecto "Planta de Operaciones LEGO LOM 2" (Mayo 2018 – Agosto 2018)

## Proyecto LEED New Construction V.4: "Torre de Control de Tráfico Aéreo NAICM" (Febrero 2018 – Octubre 2018)

Propiedad: Grupo Aeroportuario de la

ciudad de México.

Área total construida: 3,400 m2. Obra de Edificación completa

Ciudad: Texcoco

#### Descripción de actividades:

- Supervisar que todos los procesos de instalación del sistema de aire acondicionado en el proyecto se lleven a cabo según el diseño y en cumplimiento de las normas aplicables a la especialidad, ASHRAE, SMACNA, NEBB.
- Supervisar que todos los procesos de instalación del sistema de aire acondicionado se lleven a cabo de acuerdo con el cumplimiento de los créditos aplicables a la certificación Leed V.4 del edificio.
- Toma de decisiones técnicas correspondientes y necesarias para la correcta ejecución de trabajos.
- Vigilar y controlar el desarrollo de los trabajos en los aspectos de calidad, costo y tiempo; apegados a los programas de ejecución de obra.
- Elaboración de estimaciones, requisición de materiales y generadores de obra.
- Elaboración de reportes semanales de avances y gastos.

Nombre de empresa: BRK División de Interiores S. A. de C.V

Dirección (Empresa): Lamartine 238 Int 803 Col. Chapultepec Morales Del. Miguel Hidalgo C.P. 11570 CDMX.

**Teléfono (Empresa):** +52 (55) 4623 47 58

Puesto: Residente de Instalaciones HVAC y Commissioning.

**Periodo de Duración Mes y año:** 7 meses (Julio 2017 – Febrero 2018)

## Proyecto LEED New Construction V.3: "Centro Primario Revolución Citi Banamex" (Julio 2017 – A la fecha)

Propiedad: Banco Nacional de México S.A

Área total construida: 33,000 m2.

Obra de Interiores, acabados e instalaciones

Ciudad: México

#### Descripción de actividades:

- Encargado de coordinar a las diferentes subcontratistas con el fin de que los trabajos se realicen de acuerdo con las necesidades del proyecto y que estas cumplan con la calidad y tiempo requerido.
- Elaboración, gestión e implementación en obra de planes de calidad y puesta en marcha Commissioning para instalaciones de HVAC.
- Balanceo de aire, de agua y presiones de la instalación de aire acondicionado (TAB). Llenado de formatos de arranque de equipos, prefunctional y functional de Commissioning. Revisión y preparación de equipos HVAC para arranque.
- Arranque de equipos HVAC, (AHU, Fan & Coil, Cortinas de Aire, Ventiladores etc.)
- Entrega de los sistemas HVAC al cliente.

Nombre de empresa: Grupo Aldesa México S. A. de C.V

Dirección (Empresa): Calle Rio Mississippi #49 Piso 7 C.P. 06500 Delegación Cuauhtémoc,

**CDMX. Teléfono (Empresa):** +52 (55) 5533 04 80

**Puesto:** Residente de Instalaciones MEP/ Supervisor de Calidad de instalaciones y Commissioning.

Periodo de Duración Mes y año: 1año 2 meses (Mayo 2016 – Julio 2017)

## Proyecto LEED New Construction V.4: "Terminal 4 Aeropuerto Internacional De Cancún México" (Mayo 2016 – Julio 2017)

Propiedad: ASUR – AEROPUERTO DE CANCUN S.A DE C.V.

Área total construida: Edificación 81.460.71 m2 + Exterior 9.600 m2

Obra de acabados, albañilerías e instalaciones Ciudad: Cancún (Quintana Roo) – México

#### Descripción de actividades:

- Encargado de coordinar a las diferentes subcontratistas de instalaciones mecánicas, eléctricas e hidrosanitarias con el fin de que los trabajos se realicen de acuerdo con las necesidades del proyecto y que estas cumplan con la calidad y tiempo requerido.
- Elaboración, gestión e implementación en obra de planes de calidad y puesta en marcha Commissioning para instalaciones MEP.
- Control documental y protocolos de pruebas referentes al proceso de Comissioning en instalaciones eléctricas, hidrosanitarias y HVAC.
- Pruebas de ajuste y balanceo (TAB) de sistemas de HVAC bajo estándares internacionales (ASHRAE/NEBB).

#### Proyecto: Hotel Ocean Riviera Paradise by H10 (Mayo 2016 - Enero 2017)

Propiedad H10 - MONTECARLOS RIVIERA, S.A. DE C.V.

Área total construida: 80.000 m2 Obra de edificación completa.

#### Descripción de actividades:

- Analizar, comprender y comunicar a detalle las especificaciones técnicas, de materiales, equipos y procesos constructivos, para garantizar la correcta ejecución de los trabajos de
  - instalaciones mecánicas, eléctricas e hidrosanitarias en obra.
- Dar seguimiento y garantizar que el subcontratista cumpla las metas del programa de ejecución por frente y especialidad (semanal y diario).
- Verificar que los planos que se utilicen en obra por los subcontratistas estén sellados APC (aprobados para construcción) y firmado por oficina técnica. Solicitar los planos, detalles y demás documentación técnica requerida para la ejecución de las actividades en obra por parte de los subcontratistas, al superintendente de instalaciones.
- Verificar que se ejecuten diariamente los trabajos planificados, exigiendo al subcontratista el cumplimiento de las exigencias de Commissioning, calidad, seguridad y sustentabilidad.
- Verificar que los subcontratistas dispongan en obra de la mano de obra requerida para la ejecución de los trabajos planificados diariamente, exigirla y reportar incumplimientos al superintendente de instalaciones

Nombre de empresa (Anterior): Calefacción y Ventilación S.A de C.V

Dirección (Empresa): Prolongación Av. San Antonio 418 Lote 2, Col. Minas de Cristo, C.P. 01419 CDMX

**Teléfono (Empresa):** +52 (55) 5350 5350 **Puesto:** Supervisor Leed y Commissionig.

Periodo de Duración Mes y año: 2 años 2 meses (Abril 2014- Mayo 2016)

Proyecto LEED New Construction V.3: "Torre Ejecutiva BBVA Bancomer Ciudad de México".

(Abril 2014 – Mayo 2016) Propiedad BBVA Bancomer Área total construida: 24.500

M2

Obra de acabados e instalaciones Fit out y Core and

Shell Ciudad: México.

#### Descripción de actividades:

- Supervisar que todos los procesos de instalación del sistema de aire acondicionado en el proyecto se lleven a cabo según el diseño y en cumplimiento de las normas ambientales vigentes del distrito federal.
- Supervisar que todos los procesos de instalación del sistema de aire acondicionado se lleven a cabo de acuerdo con el cumplimiento de los créditos aplicables a la certificación Leed oro V.3 del edificio.
- Realizar pruebas de climatización, ajuste y balanceo (TAB) de los equipos de, ventilación, aire acondicionado y refrigeración (HVAC).
- Toma de decisiones técnicas correspondientes y necesarias para la correcta ejecución de las pruebas de ajuste y balanceo (Test & Balance).
- Realizar el proceso de Commissioning (puesta en marcha) antes de la ocupación del edificio.
- Elaboración de reportes semanales y mensuales de avances que involucran el proceso de la certificación Leed y medio ambiente.
- Elaboración de reportes de avances del proceso de pruebas de climatización, ajuste y balanceo (TAB), así como la documentación correspondiente al proceso de Commissioning (check list, prefunctional y functional).

•

Nombre de empresa (Anterior): Clima e Ingeniería Ambiental S.A de C.V.

Dirección (Empresa): Osa Menor no. 92, Prado Churubusco C.P. 04320 Coyoacán

**CDMX. Teléfono (Empresa):** (55) 5582 6441 **Puesto:** Residente de Instalaciones HVAC.

Periodo de Duración Mes y año: 8 meses (Octubre 2013- Abril 2016)

Proyectos: Patriotismo Edificio De Departamentos - Atento Site Arboledas.

Área total construida: 1.800 M2

Obra de edificación completa. Instalación HVAC.

Ciudad: México.

#### Descripción de actividades:

- Supervisar que todos los procesos de instalación de proyectos de sistemas de aire acondicionado se lleven a cabo según el diseño.
- Toma de decisiones técnicas correspondientes y necesarias para la correcta ejecución de trabajos.
- Vigilar y controlar el desarrollo de los trabajos en los aspectos de calidad, costo y tiempo; apegados a los programas de ejecución de obra.
- Vigilar la seguridad del contratista validando que cuente con equipo de protección personal (casco, botas y chaleco) para la correcta ejecución de los trabajos en campo.
- Elaboración de estimaciones, requisición de materiales y generadores de obra.
- Elaboración de reportes semanales de avances y gastos.
- Elaboración de planos as built e isométricos de acuerdo con la instalación en campo

Nombre de empresa (Anterior): Alos Mantenimiento Integral S.A de C.V.

Dirección (Empresa): Calle Emiliano Zapata Sn, Miguel Hidalgo, Mz 002, C.P. 14260, Tlalpan CDMX.

**Teléfono (Empresa):** (55) 5606 1660 **Puesto:** Supervisor de Mantenimiento.

Periodo de Duración Mes y año: 8 meses (Febrero 2013- Octubre 2013)

Instituto Nacional de Pediatría (INP) - Edificio de Servicio de Administración y Enajenación de Bienes (SAE). Insurgentes Sur. Ciudad de México.

#### Descripción de actividades:

- Supervisar el mantenimiento preventivo y/o correctivo en los equipos de aire acondicionado y refrigeración, detección de fallas y suministro de refacciones.
- Coordinar, vigilar y dirigir las actividades que realizan los técnicos en el mantenimiento a distintos equipos de aire acondicionado y refrigeración de acuerdo al programa de mantenimiento.
- Vigilar la seguridad del personal técnico cuidando que cuente con la vestimenta, la herramienta, el material y el equipo adecuado para la realización del mantenimiento.
- Administrativas: elaboración de reportes de servicio, control de materiales, bitácora.



Organización. Planificación.

Iniciativa Negociación

Trabajo orientado a resultado Resolución de conflictos.

Manejo de Software: AUTOCAD, REVIT MEP, NAVISWORKS.

Cursos Obtenidos: Curso de introducción a la Certificación LEED

Curso NOM 031 STPS.